臺灣板橋地方法院刑事判決　　　　　　100年度簡上字第484號
上　訴　人　臺灣板橋地方法院檢察署檢察官
上　訴　人
即　被　告　林萬益
上列上訴人因被告妨害自由案件，不服本院100年度簡字第3594
號，中華民國100年5 月13日第一審簡易判決（聲請簡易處刑案
號：臺灣板橋地方法院檢察署100年度偵字第8295號）提起上訴
，本院管轄之第二審合議庭判決如下：
    主  文
原判決撤銷。
林萬益以加害生命之事，恐嚇他人致生危害於安全，處拘役伍拾
日，如易科罰金，以新臺幣壹仟元折算壹日。
被告之上訴駁回。
    事  實
一、林萬益前因毀損案件，經蘇文湧提起告訴（此部分犯行，業
    經本院以100 年度簡字第2770號刑事簡易判決判處拘役四十
    日、五十日，應執行拘役八十日確定），林萬益為使蘇文湧
    撤回告訴，遂於民國100 年2 月26日凌晨零時15分許，前往
    蘇文湧所開設位於新北市板橋區○○○路○ 段124 號之彩券
    行，與蘇文湧洽談和解事宜，惟過程中雙方復起爭執，在警
    方據報到場處理後，林萬益竟猶基於恐嚇之犯意，向蘇文湧
    恫稱：「你這樣我要把你作掉」等加害生命之語，致蘇文湧
    心生畏懼致生危害於安全。
二、案經蘇文湧訴由新北市政府警察局板橋分局移請臺灣板橋地
    方法院檢察署檢察官聲請簡易判決處刑。
    理  由
一、證人蘇文湧於警詢及偵查中所為之陳述，雖係被告林萬益以
    外之人於審判外之陳述，然經本院於審判期日提示被告調查
    證據並告以要旨後，被告就證據能力方面並未聲明異議，復
    查無有何顯不可信之情形，是證人蘇文湧於案發後記憶猶新
    之情況下所為之陳述，可信性甚高，如引用其上開陳述作為
    證據應屬適當，依刑事訴訟法第159 條之5 規定，即有證據
    能力，合先敘明。
二、前揭事實業據被告林萬益於偵查及本院審理中均坦承不諱，
    核與證人蘇文湧於警詢及偵查中所為之證述相符，並有警方
    蒐證錄影內容光碟一片及檢察事務官勘驗該光碟內容筆錄一
    份附卷可稽，足認被告上開所為不利於己之自白與事實相符
    ，堪信為真實。據此，本案事證明確，被告上開竊盜犯行，
    均堪認定。
三、論罪科刑部分：
(一)核被告所為，均係犯刑法第305 條之恐嚇危害安全罪。
(二)本院爰審酌被告前已有因妨害公務及傷害經判處拘役等前科
    ，有其臺灣高等法院被告前案紀錄表一份在卷可按，於本案
    中雖不構成累犯，但可徵其素行非佳。又其前甫於同年1 月
    6 日因購買彩券糾紛而持鐵條毀損告訴人蘇文湧所開設彩券
    行鐵門及機車（參見卷附上開毀損案件本案刑事簡易判決）
    ，而經告訴人提出告訴，此次既係洽談和解事宜，理應理性
    溝通，竟仍因告訴人不願和解，溝通不合己意，在員警已經
    到場攝影蒐證之情形下，猶以前揭加害生命之事恫嚇告訴人
    ，惡性不輕，並致告訴人心生恐懼，告訴人之妻甚且有早期
    妊娠出血之情形，兼衡被告犯罪之動機、目的係因一時氣憤
    ，且當時員警既已在場，告訴人之畏懼程度應稍有減輕，暨
    被告犯罪後坦承犯行，惟尚未與告訴人達成和解、賠償損失
    等一切情狀，量處如主文第二項所示之刑，並諭知易科罰金
    之折算標準，以資懲儆。
四、原審認被告犯罪事證明確，而予以論罪科刑，固非無見，惟
    查被告於案發不久，已有持鐵條毀損告訴人蘇文湧所開設彩
    券行鐵門及機車之行為，業如前述，此次再出言以加害生命
    之事恐嚇告訴人，勢必對於告訴人心理造成相當之畏懼，告
    訴人並提出其妻聽聞此節後有早期妊娠出血情形之診斷證明
    書一紙為證，是本院認原審僅量處拘役三十日，如易科罰金
    ，以新臺幣一千元折算一日，稍嫌過輕，檢察官執此提起本
    件上訴，即有理由，自應由本院管轄之第二審合議庭將原判
    決予以撤銷。又本件本院既認原審量刑過輕，則被告上訴意
    旨認原審量刑過重，即無理由，應予駁回。
據上論斷，依刑事訴訟法第455 條之1 第1 項、第3 項、第368
條、第369 條第1 項前段、第364 條、第299 條第1 項前段，刑
法第305 條第1 項、第41條第1 項前段，刑法施行法第1 條之1
第1 項、第2 項前段，判決如主文。
本案經檢察官褚仁傑到庭執行職務。
中    華    民    國   100    年    10    月    4     日
                  刑事第二十一庭審判長法  官 張紹省
                                      法  官 王瑜玲
                                      法  官 林維斌
以上正本證明與原本無異。
不得上訴。
                                      書記官 周雅玲
中    華    民    國   100    年    10    月    4     日
附錄本案論罪科刑法條全文：
中華民國刑法第305 條
以加害生命、身體、自由、名譽、財產之事，恐嚇他人致生危害
於安全者，處二年以下有期徒刑、拘役或三百元以下罰金。